【裁判字號】    90,豐簡上,307
【裁判日期】    901120
【裁判案由】    家庭暴力防治法之傷害
【裁判全文】
臺灣臺中地方法院刑事判決                        九十年度豐簡上字第三七號
    上  訴  人  乙○○
    即  被  告
    上  訴  人  甲○○○
    即  被  告
右列被告因家庭暴力防治法之傷害案件，不服台灣台中地方法院豐原簡易庭九十年度
豐簡字第二六九號中華民國九十年七月二十日第一審簡易判決（檢察官聲請案號九十
年度偵字第９４０２號），本院管轄之第二審合議庭判決如左：
    主  文
上訴駁回。
    事  實
一、乙○○與廖吳淑美係夫妻，為家庭暴力防治法第三條第一款所規定之家庭成員。
    二人感情不佳相處不睦常生爭吵，民國九十年五月三日中午十一時許，乙○○將
    其與甲○○○同住之台中縣豐原市○○路２０６號樓上房間門鎖破壞，致甲○○
    ○無法進入房間，甲○○○乃請鎖匠前來修理，然乙○○又在門上貼紙條告訴甲
    ○○○不能隨意換鎖，二人又生爭執。同日十八時許，適甲○○○從該屋四樓欲
    至三樓，二人在樓梯口碰面，甲○○○即朝地面吐口水挑釁，乙○○跟隨至三樓
    ，二人隨即互毆，甲○○○以藤椅摔向乙○○，乙○○則持鐵椅並出拳毆打甲○
    ○○，致乙○○受有右手瘀血腫傷４X５公分、右小指０‧３公分裂傷、左小指
    ０‧３公分裂傷之傷害，甲○○○受有（一）左臉頰併耳後瘀腫８X１０公分
    （二）右眼眶瘀腫３X２公分（三）左肩瘀傷５X６公分及３X４公分（四）左肘
    瘀傷４X３公分（五）右眼瞼１公分裂傷併縫合（六）右上臂４‧５X３‧５公分
    瘀傷等傷害。
二、案經乙○○及甲○○○訴由台中縣警察局豐原分局移送臺灣臺中地方法院檢察署
    檢察官偵查後聲請以簡易判決處刑。
    理  由
一、被告乙○○雖坦承於右揭時地因上述原因而毆打甲○○○之事實，然辯稱其僅以
    手毆打甲○○○之臉部，而沒有以鐵椅毆打，且係因甲○○○先挑釁並以藤椅毆
    打伊，其出於防衛才以手還擊云云，至被告甲○○○則堅決否認有毆打乙○○之
    犯行，辯稱因乙○○毆打伊，其方拿椅子抵擋，不知乙○○之傷從何而來云云。
    然查甲○○○因被乙○○毆打而受有上開傷害，有其提出之行政院衛生署豐原醫
    院診斷證明書一紙在卷可稽，甲○○○係被毆之後隨即被送往醫院急診並住院治
    療，其所受之傷當係乙○○毆打所致，非其他原因而受傷，其所受之傷既如事實
    欄所載有六處之多，除臉部、眼部之外，左肩、左肘、右上臂均有傷害，若乙○
    ○僅徒手毆打甲○○○之臉部，其他部位應不會受傷，本院參酌甲○○○之傷害
    情形，認甲○○○指稱乙○○以鐵椅毆打，應屬真實，被告乙○○辯稱未以鐵椅
    毆打及若以鐵椅毆打之傷非如診斷證明書所載云云，均非可取，不足採信。被告
    乙○○復辯稱係因出於防衛才出手毆打甲○○○云云，惟其既僅受微傷，而甲○
    ○○被毆受傷達六處之多，被告乙○○之行為當非出於自衛，所辯亦不足採信。
    另查乙○○也於上開時日赴台中縣豐原市宋英雄外科診所就醫，有其提出之該診
    所診斷書一紙附卷可憑，其傷為右手瘀血腫、右小指裂傷及左小指裂傷，應係器
    物所傷，而非乙○○出手毆打廖敏淑所受之傷，乙○○稱係被告甲○○○以藤椅
    毆打所致，被告甲○○○雖否認有以藤椅毆打乙○○，然其於本院調查時供稱曾
    以藤椅抵擋，本院審酌渠等之陳述及乙○○受傷之情形，認被告乙○○之指訴，
    應屬真實，被告甲○○○所辯，乃為卸責之詞，同屬不可採信。綜上所述，被告
    二人之犯行，均堪認定。核上訴人等所為，均犯刑法第二百七十七條第一項之傷
    害罪，原審判決認事用法及量刑均無不當，應予維持。上訴人乙○○上訴意旨否
    認以鐵椅毆打被害人甲○○○，上訴人甲○○○上訴意旨否認毆打被害人乙○○
    ，皆無理由，均應駁回。
二、據上論斷，應依刑事訴訟法第四百五十五條之一第三項、第三百六十八條，刑法
    第二百七十七條第一項、第四十一條第一項前段，罰金罰鍰提高標準條例第一條
    前段、第二條，判決如主文。
中     華     民     國     九 十    年     十 一    月    二 十       日
                                  審判長法  官  夏一峰
                                        法  官  林宗成
                                        法  官  李添興
右正本證明與原本無異。
如不服本判決，應於送達後十日內向本院提出上訴狀（須附繕本），上訴於台灣高等
法院台中分院。
                                        書記官
中     華    民      國     九十     年      十一    月    二 十       日
附錄本案論罪科刑法條全文
刑法第二百七十七條第一項
    傷害人之身體或健康者，處三年以下有期徒刑、拘役或一千元以下罰金。


司法院資訊處製作；財團法人民間司法改革基金會備份。
